臺灣台南地方法院民事裁定　九十四年度小上字第七○號
　　上　訴　人　甲○○
　　被上訴人　　台南市政府
　　法定代理人　許添財
右當事人間請求給付租金事件，上訴人對於中華民國九十三年十二月二十二日臺灣臺
南地方法院臺南簡易庭九十三年度南小字第二三三三號之第一審民事小額判決提起上
訴，本院裁定如左：
    主    文
上訴駁回。
第二審訴訟費用由上訴人負擔。
    理    由
一、按關於請求給付金錢或其他代替物或有價證券之訴訟，其標的金額或價額在新臺
    幣十萬元以下者，適用小額程序；對於小額程序之第一審裁判之上訴或抗告，非
    以其違背法令為理由，不得為之；再上訴狀內應記載上訴理由，表明下列各款事
    項：一、原判決所違背之法令及具體內容。二、依訴訟資料可認為原判決有違背
    法令之具體事實，民事訴訟法第四百三十六條之八第一項、同條之二十四第二項
    、同條之二十五分別定有明文。又依同法第四百三十六條之三十二準用同法第四
    百六十八條、第四百六十九條第一款至第五款之規定，判決不適用法規或適用不
    當者，為違背法令，而判決有同法第四百六十九條第一款至第五款之各款事由者
    ，為當然違背法令。是當事人對於小額程序之第一審判決提起上訴，如依民事訴
    訟法第四百六十八條規定，以第一審判決有不適用法規或適用法規不當為理由時
    ，其上訴狀或理由書應有具體之指摘，並揭示該法規之條項或其內容，如以民事
    訴訟法第四百六十九條第一款至第五款所列情形為理由時，其上訴狀或理由書，
    應揭示合於該條款之事實，上訴狀或理由書如未依此項方法表明，或其所表明者
    ，顯與上開法條規定之情形不相合時，即難認為已對第一審判決之違背法令有具
    體之指摘，其上訴自難認為合法。
二、本件上訴人就民國九十三年十二月二十二日本院臺南簡易庭九十三年度南小字第
    二三三三號之第一審民事小額訴訟程序之原判決，固於法定期間內提起上訴，然
    就其上訴理由所載，無非係指稱：
（一）原審以海安路臨時綜合商場（下稱：系爭商場）之攤商（本件上訴人係其中之
      一），於向被上訴人取得坐落台南市○○區○○段四六號土地（即文中四五號
      下稱：系爭土地）興建系爭商場過程中，均係委由訴外人黃石紅與被上訴人協
      調取得臨時建築執照及使用執照，而認定訴外人黃石紅係全體攤商之代理人云
      云，然訴外人黃石紅既有代理權，其自可與被上訴人簽訂系爭土地之租賃契約
      ，被上訴人又何須徒勞分別要求全體攤商分別與其簽訂租賃契約？況訴外人黃
      石紅所簽立之切結書，亦僅載明其願於一個月內督促各攤商出具切結書而已，
      是原審認定兩造間成立系爭土地之租賃契約，欠缺法律依據。
（二）被上訴人以系爭土地每期應繳納租金新台幣（下同）五百二十一萬七千四百十
      九元，再由系爭商場所規劃之五百五十七個攤位平均分擔，然系爭商場攤商所
      使用之攤位面積，計有六坪及十坪二種，則攤位使用面積不一，卻需支付相同
      之租金，顯然被上訴人與攤商就系爭土地之租金數額，並未意思表示合致，而
      租金又係租賃契約之要素，顯見兩造就系爭土地之租賃契約並未成立，原審僅
      以台灣省政府於八十三年七月二十九日以八三府財字第六三一五二號函示之「
      臺灣省省有基地租金率調整方案」，作為系爭土地租金之認定依據，即謂兩造
      就系爭土地租金已達成合意，自有違誤。
三、查被上訴人於原審起訴請求之訴訟標的金額為九萬三千六百七十元，在十萬元以
    下，應適用民事訴訟法所規定之小額訴訟程序，合先敘明。又本件上訴人雖對原
    判決提起上訴，然依上訴人所舉之前開上訴理由，無非係指稱：訴外人並無代理
    上訴人簽訂系爭土地租賃契約之權限，且兩造就系爭土地之租金數額並未達成合
    意，原審認定兩造間成立系爭土地之租賃契約，尚有違誤云云。然查：
（一）原審係以上訴人有使用系爭土地，且出具切結書同意繳納租金，因而認定兩造
      就系爭土地已有成立租賃契約之意思表示合致一節，業於原判決理由四（五）
      論述：「第三人黃石紅於八十三年八月三日出具上開切結書時，雖然並無代表
      被告（即上訴人）與原告（即被上訴人）成立租約契約之權限，已如前述，然
      被告事後既於八十五年三月六日，確曾依前開第三人黃石紅對原告所出具之承
      諾內容，另行出具切結書予原告，表明願繳交所使用系爭土地之租金，並會同
      原告將該切結書持往法院公證處辦理認證手續，此有原告所提之切結書、認證
      書各一份在卷可按，且為被告所不爭，而堪信為真實，則該切結書既係第三人
      黃石紅基於原告之要求，轉向被告要求所出具之切結書，被告對其使用該商場
      內編號339-500號一個攤位等情亦不爭執，是被告於出具該切結書並辦理認證
      手續時，對於其使用系爭攤位須給付租金之對價乙情，自不能諉稱不知。從而
      ，被告既有使用原告所提供之系爭土地，復切結表示願繳納使用上開攤位之租
      金，則兩造就系爭土地已有成立租賃契約之意思表示合致，應堪認定」等語甚
      明，是上訴人以原審認定兩造間就系爭土地成立租賃契約，係誤認訴外人黃石
      紅有代理上訴人簽訂系爭土地租賃契約之權限云云，尚有誤解。
（二）又原審係以上訴人應可預期被上訴人出租系爭土地之租金，將依「台灣省省有
      基地租金率調整方案」之規定辦理，因而認定兩造就系爭土地之租金已達成合
      意，至於上訴人使用攤位面積之多寡，並不影響系爭土地之租賃契約存在等情
      ，亦於原判決理由四（六）、（八）分別述明：「又「臺灣省省有基地租金率
      調整方案」，業經台灣省政府於八十三年七月二十九日以八三府財字第六三一
      五二號函示各縣市政府辦理在案等情，此有原告提出之臺灣省政府公報八十三
      年秋字第二十九期載明在卷可稽。依該方案，省有基地每年之租金率，除有優
      惠事項，按應繳租金率六折計收外，不分使用分區，一律按收租金當期土地申
      報地價年息百分之五計收，準此，雖上開被告所出具之切結書並未載明租金之
      數額與租金繳納之期限，然系爭土地既係省教育廳經管省有學產土地，復因省
      教育廳不同意原告無償借用系爭土地予被告使用，轉而要求第三人黃石紅承諾
      督促被告出具願繳納租金之切結書，被告並因黃石紅之要求，而出具上開切結
      書承諾願繳納租金，則被告對原告將依上開公布之租金率計收租金，並依臺灣
      省政府規定之繳納期限即每年一、七月催收半年租金乙情，應可預期，自難謂
      兩造就本件租賃必要之點（即有關租金數額與繳租期限），並未意思表示一致
      。況原告嗣亦確實依上開租金計算方式及繳租期限，算出海安路臨時綜合商場
      每戶攤商所應繳交之金額為每一攤位每期九千三百六十七元，按期對該商場之
      攤戶開立租金繳款書等情，亦有原告提出之繳款書二份可佐，故縱使上開切結
      書內並未載明關於租金之數額與繳租期限，亦不影響兩造間租賃契約成立之事
      實」、「‧‧‧又原告既已提供系爭土地供被告設置攤位，即應認其業已依約
      提供合於使用狀態之租賃物（即土地）供被告使用，至於被告事實上有無使用
      系爭攤位，各個攤商所使用之攤位面積是否一致，對於租賃關係之存在，均不
      生影響」等語，經核並無違誤之處。
（三）綜上，兩造間就系爭土地間確有存在租賃契約，被上訴人訴請上訴人給付租金
      為有理由之情，業據原審綜合全案卷證資料，並於判決理由欄中敘明認定之憑
      據。本件上訴人所舉上開上訴理由，無非係就原審取捨證據、認定事實之職權
      行使，指摘其為不當，並就原審已論斷者，泛言原審適用法規有違誤，然並未
      具體指明原判決有如何違背法令之內容及事實，自不能以原審未採信上訴人之
      答辯理由，即認原判決有違背法令之處，依首揭說明，上訴人既未合法表明原
      判決有違背法令之上訴理由，從而，本件上訴為不合法，應予駁回
四、據上論結，本件上訴不合法，依民事訴訟法第四百三十六條之三十二第二項、第
    四百四十四條第一項前段、第九十五條、第七十八條，裁定如主文。
中　　　華　　　民　　　國　　九十四　　年　　　二　　　月　　二十二　　日
                                    臺灣臺南地方法院民事第一庭
~B審判長法官　周素秋
~B法　　　官　何清池
~B法　　　官　張銘晃
右正本證明與原本無異。
本裁定不得抗告。
中　　　華　　　民　　　國　　九十四　　年　　　二　　　月　　二十四　　日
~B法院書記官　鄭吉裕
